【裁判字號】    89,易,5550
【裁判日期】    900223
【裁判案由】    竊盜
【裁判全文】
臺灣高雄地方法院刑事判決                        八十九年度易字第五五五號
    公訴人  臺灣高雄地方法院檢察署檢察官
    被  告  甲○○
    被  告  乙○○
右列被告等因竊盜案件，經檢察官提起公訴（八十九年度偵字第二三二０三號），本
院判決如左：
    主  文
甲○○共同竊盜，處拘役肆拾日，如易科罰金，以參佰元折算壹日。塑膠片壹支沒收
之。
乙○○共同竊盜，累犯，處拘役肆拾日，如易科罰金，以參佰元折算壹日。同前項之
塑膠片壹支沒收之。
    事  實
一、乙○○曾因搶劫、恐嚇、違反麻醉藥品管理條例及傷害等案件，經臺灣高等法院
    臺南分院於民國七十六年二月十八日合併定應執行有期徒刑十九年，嗣經減為有
    期徒刑十二年十月，於七十九年十月二十四日縮短刑期假釋出獄並交付保護管束
    ，八十六年一月二十三日假釋期滿，未經撤銷假釋視為執行完畢，詎其仍不知悔
    改，復與甲○○共同意圖為自己不法之所有，於八十九年十月十四日十三時三十
    分許，至高雄縣岡山鎮○○路一三五號「清水寺」內，由甲○○持其所有末端沾
    黏口香糖之塑膠片一支，伸入該寺之功德箱內，竊取功德箱內之現金，乙○○則
    站在廟前之石獅處負責把風。嗣於甲○○以前揭方式竊得新臺幣（下同）一千二
    百五十元後，為該寺之管理員丙○發覺而當場逮獲，並扣得前開塑膠片一支，乙
    ○○則趁機逃離現場，惟仍為該寺之主任委員曾振豐在離該寺約一公里處逮獲。
二、案經高雄縣警察局岡山分局報告臺灣高雄地方法院檢察署檢察官偵查起訴。
    理  由
一、訊據被告甲○○坦承確於右揭時、地，以末端沾黏口香糖之塑膠片竊取功德箱內
    之現金一千二百五十元得手等情；被告乙○○固不否認確與甲○○共同至清水寺
    ，並於甲○○遭清水寺之管理員丙○當場逮獲後離開現場等情，惟矢口否認有何
    涉犯共同竊盜犯行，辯稱：案發當天因甲○○說要到岡山找朋友，就騎機車戴我
    從路竹到岡山，但騎到一半，甲○○就轉到清水寺，並說他的朋友住在清水寺附
    近，叫我等一下，所以案發當時伊是在距離清水寺約六、七十公尺的路旁田埂處
    採牽牛花，並未站在廟前之石獅處把風，之後因看到甲○○被人家追，直覺發生
    事情，怕被牽連，所以才走離開現場云云。經查：本件被告甲○○如何以黏口香
    糖之塑膠片竊得功德箱內之現金一千二百五十元，被告乙○○又如何站在廟前之
    石獅處負責把風等情，業據被害人清水寺之管理員丙○迭於警訊、偵查及本院審
    理時；被害人清水寺之主任委員曾振豐於本院審理時指訴詳盡，並有案發場照片
    二紙及贓物認領保管單一紙在卷可資佐證，被告乙○○雖以前揭情詞置辯，被告
    甲○○亦同稱：乙○○不知情云云，惟被害人清水寺之管理員丙○既於本院審理
    時，對於被告乙○○擔任把風之行為詳細陳稱：當時我是在廟前的廣場翻動稻穀
    ，我有看到甲○○進去裡面偷香油錢，而乙○○是站在照片中活動中心的石獅旁
    ，並東張西望，從乙○○站立的位置，可以看到有沒有人進出清水寺，也可以看
    到功德箱附近有沒有人進出，在甲○○被抓後，乙○○就趕快跑掉等語（見本院
    九十年二月十六日審判筆錄），被告甲○○復於警訊時明確供稱：「當時我叫乙
    ○○在廟外負看把風」（見八十九年十月十四日警訊筆錄），參酌被告於警訊、
    偵查時均自承其係「跑離現場」（見八十九年十月十四日警、偵訊筆錄）；於本
    院審時時復自承；「我本來沒有向曾振豐承認我認識甲○○，但是後來我跟曾振
    豐說我雖然有認識甲○○，但是他偷錢的事，我不知情」等語（見本院九十年二
    月十六日審判筆錄），顯見前開被害人清水寺之管理員丙○之指訴及被告甲○○
    於警訊時之供詞，應值採信，被告乙○○確有參有把風行為，否則亦毋需「跑離
    現場」，並向被害人清水寺之主任委員曾振豐假稱不認識被告甲○○。況被告乙
    ○○雖辯稱案發當時伊是在距離清水寺約六、七十公尺的路旁田埂處採牽牛花，
    並未站在廟前之石獅處把風，之後因看到被告甲○○被人家追，所以才走離開現
    場，惟由其庭呈模擬案發當時站立位置之照片觀之，根本不可能看到被告甲○○
    遭逮獲之處，其辯詞自不足採。是本件至此事證已臻明確，被告二人犯行洵堪認
    定，應依法加以論科。
二、核被告二人所為，均係犯刑法第三百二十條第一項之竊盜罪。渠二人就前揭竊盜
    犯行因有犯意聯絡及行為分擔，應論以共同正犯。又被告乙○○曾因搶劫、恐嚇
    、違反麻醉藥品管理條例及傷害等案件，經臺灣高等法院臺南分院合併定應執行
    有期徒刑十九年，嗣經減為有期徒刑十二年十月，於七十九年十月二十四日縮短
    刑期假釋出獄並交付保護管束，八十六年一月二十三日假釋期滿，未經撤銷假釋
    視為執行完畢，有臺灣高等法院被告全國前案紀錄表可按，其於五年以內再犯本
    件有期徒刑以上之罪，為累犯，應依法加重其刑。公訴人雖起訴書之犯罪事實欄
    內記載被告甲○○曾因相同情形之竊盜案件經本院判處有期徒刑五月確定，於八
    十七年一月十九日執行完畢，惟被告甲○○犯前開竊盜罪所處有期徒刑五月，已
    與其於八十六年八月二十五日另遭本院以違反肅清煙毒條例判處有期徒刑三年四
    月，合併定應執行刑三年七月，於八十六年八月二十日起算刑期，八十九年五月
    二十九日假釋出獄並交付保護管束，將於九十年三月十九日假釋期滿，有本院八
    十六年度聲字第一六四一號裁定一紙、臺灣高等法院被告全國前案紀錄表及臺灣
    高雄地方法院檢察署刑案資料查註紀錄表可按，是被告甲○○所為尚不構成累犯
    ，應予敘明。爰審酌被告二人之犯罪動機、目的、手段，與生活狀況、品行、智
    識程度，被告甲○○雖犯後坦承犯行，態度亦稱良好，竊得之財物亦非鉅大，惟
    其現仍在假釋期間；被告乙○○犯後仍飾詞卸責、態度不佳，並為累犯等一切情
    狀，分別量處如主文所示之刑。又按刑法第四十一條已於九十年一月四日修正為
    ：「犯最重本刑五年以下有期徒刑以下刑之罪，而受六個月以下有期徒刑或拘役
    之宣告，因身體、教育、職業、家庭之關係或其他正當事由，執行顯有困難者，
    得以一元以上三元以下折算一日。但確因不執行所宣告之刑，難收矯正之效，或
    難以維持法秩序者，不在此限」，並經總統於九十年一月十日公布，而於同年一
    月十二日生效，併參酌最高法院二十四年七月民刑庭總會決議之意旨，故爰依前
    開條文及刑法第二條第一項前段之規定，分別就被告二人所宣告之刑諭知易科罰
    金之折算標準，以示儆懲。塑膠片一支為被告甲○○所有，供被告二人犯本件竊
    盜罪所用之物，併依刑法第三十八條第一項第二款，予以宣告沒收之。
據上論斷，應依刑事訴訟法第二百九十九條第一項前段，刑法第二十八條、第三百二
十條第一項、第四十七條、修正後第四十一條第一項、第二條第一項前段，第三十八
條第一項第二款，罰金罰鍰提高標準條例第一條前段、第二條，判決如主文。
本案經檢察官陳淑雲到庭執行職務。
中      華      民      國八十九    年      二      月    二十三    日
                                臺灣高雄地方法院刑事第七庭
                                  法  官    劉傑民
右正本證明與原本無異。
如不服本判決，應於判決送達後十日內，向本院提出上訴狀。
                                  書記官    林豐富
中    華    民    國      九十      年      二      月      二十七      日
附錄本判決論罪法條：
刑法第三百二十條第一項：
意圖為自己或第三人不法之所有，而竊取他人之動產者，為竊盜罪，處五年以下有期
徒刑、拘役或五百元以下罰金。


司法院資訊處製作；財團法人民間司法改革基金會備份。
